【裁判字號】    96,訴,4508
【裁判日期】    970229
【裁判案由】    毒品危害防制條例
【裁判全文】
臺灣板橋地方法院刑事判決              96年度訴字第4508號
公  訴  人  臺灣板橋地方法院檢察署檢察官
被      告  甲○○
                    （現另案羈押於臺灣臺北看守所）
上列被告因違反毒品危害防制條例案件，經檢察官提起公訴（96
年度毒偵字第9155號），被告於準備程序認罪，本院以簡式審判
程序判決如下：
    主  文
甲○○施用第一級毒品，累犯，處有期徒刑壹年貳月，減為有期
徒刑柒月，扣案之毒品海洛因驗後淨重拾貳點捌公克、毒品
甲基安非他命驗餘淨重零點玖公克均沒收銷燬，盛裝上開毒品海
洛因之包裝袋貳拾壹只、盛裝上開毒品甲基安非他命包裝袋壹只
、安非他命吸食器壹組、分裝鏟肆支均沒收。
    事實及理由
一、按除被告所犯為死刑、無期徒刑、最輕本刑為三年以上有期
    徒刑之罪或高等法院管轄第一審案件者外，於第一次審判期
    日前之準備程序進行中，被告先就被訴事實為有罪之陳述時
    ，審判長得告知被告簡式審判程序之旨，並聽取當事人、代
    理人、辯護人及輔佐人之意見後，裁定進行簡式審判程序，
    刑事訴訟法第273 條之1 第1 項定有明文。經核本件被告甲
    ○○所犯係死刑、無期徒刑、最輕本刑為三年以上有期徒刑
    以外之罪，其於準備程序中就被訴事實為有罪之陳述，經法
    官告知簡式審判程序之旨，並聽取公訴人、被告之意見後，
    本院爰依首揭規定，合議裁定由受命法官獨任進行簡式審判
    程序，合先敘明。
二、本件犯罪事實：
    甲○○前曾於民國94年間因施用毒品案件，經檢察官聲請本
    院裁定送觀察、勒戒及強制戒治後，於94年10月25日執行完
    畢釋放，並經臺灣板橋地方法院檢察署檢察官以94年度戒毒
    偵字第414 號不起訴處分確定在案。又其前曾於88、89年間
    因竊盜、違反毒品危害防制條例等案件，經法院先後判處有
    期徒刑五月、五年十月確定，其後並經更定應執行刑六年一
    月，執行後於92年8 月22日假釋出監付保護管束，至93年7
    月1 日縮刑期滿執行完畢。詎其猶不知悔改，於上開強制戒
    治及有期徒刑執行完畢後五年內，復基於施用毒品之犯意，
    於95年12月6 日下午4 、5 時許，在臺北縣泰山鄉○○路○
    段507 之3 號5 樓（起訴書誤載為「五股鄉○○路○ 段60 1
    巷3 號」），以將毒品海洛因、甲基安非他命一起摻入香菸
    點燃吸食方式，同時施用第一級毒品海洛因、第二級毒品甲
    基安非他命1 次。嗣於同日下午5 時30分許（起訴書誤載為
    「6 時30分許」），在上址處所為警查獲，扣得其所有供犯
    施用毒品使用之毒品海洛因21包（驗後淨重32.38 公克，起
    訴書誤載為「33.63 公克」）、毒品甲基安非他命1 包（驗
    後淨重0.94公克，起訴書誤載為「0.79公克」，鑑驗時取樣
    0.04公克，驗餘0.9 公克）、安非他命吸食器1 組、分裝鏟
    4 支等物，並經警採尿送驗，分別驗有鴉片類嗎啡及安非他
    命類等藥物陽性反應，因而查悉上情。案經臺北市政府警察
    局移送臺灣板橋地方法院檢察署檢察官偵查起訴。
三、本件證據：
    (一)被告於警詢、偵查、審理時之自白。
    (二)卷附之臺北市政府警察局刑事警察大隊搜索、扣押筆錄、
      扣案物品照片、臺灣尖端先進生技醫藥股份有限公司出具
      之驗尿報告、法務部調查局查獲毒品海洛因之鑑定書、臺
      北市政府警察局查獲毒品甲基安非他命之鑑驗通知書、臺
      灣高等法院被告前案紀錄表等可稽。
    (三)扣案之毒品海洛因21包（驗後淨重32.38 公克）、毒品甲
      基安非他命1 包（驗後淨重0.94公克，鑑驗時取樣0.04公
      克，驗餘0.9 公克）、安非他命吸食器1 組、分裝鏟4支
      等物可證。
四、核被告上開所為，係犯毒品危害防制條例第10條第1 項之施
    用第一級毒品、同條第2 項之施用第二級毒品等罪。其各次
    施用毒品前之持有毒品行為，應為其後施用行為所吸收，均
    不另論罪。又其一行為同時施用毒品海洛、甲基安非他命，
    觸犯二罪名，為想像競合犯，應依刑法第55條規定，從一重
    之施用第一級毒品罪處斷。又被告前曾於88、89年間因竊盜
    、違反毒品危害防制條例等案件，經法院先後判處有期徒刑
    五月、五年十月確定，其後並經更定應執行刑六年一月，執
    行後於92年8 月22日假釋出監付保護管束，至93年7 月1 日
    縮刑期滿執行完畢，有臺灣高等法院被告前案紀錄表在卷可
    稽，被告前受有期徒刑執行完畢後，於五年以內故意再犯本
    件有期徒刑以上之罪，為累犯，應依刑法第47條第1 項規定
    ，加重其刑。爰審酌被告之素行、再犯施用毒品情節、所生
    危害及犯罪後坦承之態度等一切情狀，量處如主文所示之刑
    。又本件被告犯罪後，中華民國九十六年罪犯減刑條例業已
    制定，經總統於96年7 月4 日公布，同年月16日生效施行，
    查本件被告之犯罪時間，係在96年4 月24日以前，所犯施用
    毒品等罪，核諸中華民國九十六年罪犯減刑條例第2 條第1
    項、第3 條等規定，悉合於減刑條件，爰依該條例第2 條第
    1 項第3 款規定，減其宣告刑二分之一。扣案之毒品海洛因
    驗後淨重32.38 公克、毒品甲基安非他命驗餘淨重0.9 公克
    ，均係查獲之毒品，依法不問屬於犯人與否，均應宣告沒收
    銷燬；又盛裝上開毒品海洛因包裝袋21只、盛裝上開毒品甲
    基安非他命之包裝袋1 只、安非他命吸食器1 組、分裝鏟4
    支等物，則均係被告所有供施用毒品犯罪所用之物，另依刑
    法第38條第1 項第2 款規定，併予宣告沒收。至被告為警查
    獲時尚另查扣有電子磅秤1 台、行動電話1 支、分裝袋20包
    、海洛因純度摻雜葡萄糖比例公式表1 張、現金新臺幣35萬
    9 千元等物，惟上開物品分別係與被告本件施用毒品行為無
    涉或不能證明有涉，故均不予沒收，附此敘明。
五、依刑事訴訟法第273 條之1 第1 項、299 條第1 項前段、第
    310 條之2 、第454 條，毒品危害防制條例第10條第1 項、
    第2 項、第18條第1 項前段、第23條第2 項，刑法第11條前
    段、第47條第1 項、第55條、第38條第1 項第2 款，中華民
    國九十六年罪犯減刑條例第2 條第1 項第3 款、第7 條，判
    決如主文。
六、如不服本判決，得自收受送達之日起10日內向本院提出上訴
    狀（須附繕本）。
本案經檢察官靳開聖到庭執行職務
中    華    民    國    97    年    2     月    29    日
                      刑事第三庭  法  官  彭  全  曄
以上正本證明與原本無異
                                  書記官  洪  紹  甄
中    華    民    國    97    年    3     月    03    日
附錄本案論罪科刑法條全文：
毒品危害防制條例第10條
施用第一級毒品者，處 6 月以上 5 年以下有期徒刑。
施用第二級毒品者，處 3 年以下有期徒刑。


司法院資訊處製作；財團法人民間司法改革基金會備份。
